【裁判字號】    88,上易,5464
【裁判日期】    890524
【裁判案由】    竊盜
【裁判全文】
臺灣高等法院刑事判決                          八十八年度上易字第五四六四號
    上  訴  人
    即  被  告  丙○○
右上訴人因竊盜案件，不服臺灣臺北地方法院八十八年度易緝字第二五三號，中華民
國八十八年八月三十一日第一審判決（起訴案號：臺灣臺北地方法院檢察署八十八年
度偵字第二○三六號）提起上訴，本院判決如左：
    主  文
上訴駁回。
    事實及理由
一、本案經本院審理結果，認第一審以調查結果，斟酌全辯論意旨，認上訴人即被告
    丙○○共同連續攜帶凶器竊盜，適用刑法第五十六條、第三百二十一條第一項第
    三款、第三十八條第一項第二款之規定，並審酌被告犯罪之動機、目的、手段、
    所生損害及犯後態度等一切情狀，量處有期徒刑十月，扣案之Ｔ型扳手、螺絲起
    子各一把及鑰匙一支，為被告所有供犯罪所用之物，依法宣告沒收，認事用法並
    無違誤，量刑亦屬允當，應予維持，並引用第一審判決書記載之事實、證據及理
    由（如附件）。
二、被告上訴意旨以扣案之螺絲起子及Ｔ型扳手並非凶器，及原判決量刑過重云云，
    。按刑法第三百二十一條第一項第三款之攜帶凶器罪，係以行為人攜帶凶器竊盜
    為其加重條件，且祇須行竊時攜帶此種具危險性之凶器為已足，並不以攜帶之初
    有行凶之意圖，更不以行為人果真持以行凶為必要。查扣案之螺絲起子及Ｔ型扳
    手，經原審法院勘驗結果，該螺絲起子連把柄長度有十三點五公分，Ｔ型扳手上
    長二十五公分、直長二十五點七公分，顯足以為殺傷人之生命、身體之器械，業
    據原判決於理由載述甚明，而本院於審理中，亦當庭審認該螺絲起子及Ｔ型扳手
    ，足認原判決認係凶器無誤。被告辯稱非凶器云云，自不足採。是被告上訴，指
    摘原判決不當，為無理由，應予駁回。
據上論斷，應依刑事訴訟法第三百七十三條、第三百六十八條，判決如主文。
本案經檢察官李金定到庭執行職務。
中      華      民      國      八十九      年    五    月    二十四   日
                              臺灣高等法院刑事第十四庭
                                  審判長法  官  陳  祐  輔
                                        法  官  陳  國  文
       法  官  蔡  國  在
右正本證明與原本無異。
不得上訴。
                                        書記官  丁  華  平
中      華      民      國      八十九      年    五    月    二十六   日
附錄：本判決論罪科刑法條全文
刑法第三百二十一條第一項第三款
犯竊盜罪而有左列情形之一者，處六月以上五年以下有期徒刑：
三、攜帶兇器而犯之者。
附  件：
臺灣臺北地方法院刑事判決                        八十八年度易緝字第二五三號
    公  訴  人  臺灣臺北地方法院檢察署檢察官
    被      告  丙○○  男二十歲（民國○○○年○月○○○日生）
                        住台北縣新店市○○路一五六巷六十七號
                        身分證統一編號：Ｆ一二四五六九號
右列被告因竊盜案件，經檢察官提起公訴（八十八年度偵字第二○三六號），本院判
決如左：
    主  文
丙○○共同連續攜帶兇器竊盜，處有期徒刑拾月。扣案之Ｔ型板手、螺絲起子各壹把
及鑰匙壹支均沒收。
    事  實
一、丙○○意圖為自己不法之所有，基於概括之犯意，於八十八年一月十一日凌晨四
    時許，於台北縣中和市○○街口，單獨以撿來之鑰匙啟動丁○○所有之ＱＭＦ－
    六三六號輕機車一部，竊取得手，又與甘文賓（同案被告，已另為判決）共同意
    圖為自己不法之所有，連續於八十八年一月十三日上午十時許，共乘機車至台北
    縣新店市○○路九十八號前，由甘文賓把風，而由丙○○持其所有之Ｔ型扳手、
    螺絲起子（經本院八十八年八月二十六日勘驗結果應為螺絲起子，起訴書誤載為
    十字起子）各一把及鑰匙一支，拆卸乙○○所有而停放該處之ＤＥＨ一四九號輕
    機車之化油器一個，得手後，復於同日上午十時二十分許，行至台北縣新店市○
    ○路二十二號前，連續竊取戊○○所有而停放該處之ＤＭＯ－七三六號輕機車一
    部，得手後，合力將之推至巷內，再由丙○○以其所有之鑰匙開啟，並牽行出巷
    ，而甘文賓則牽行原機車出巷，嗣於同年二月十九日二十時許，另單獨在台北縣
    板橋市○○路九三巷八號前，以其所有之鑰匙竊取甲○○所有之ＴＵＣ－一八二
    號輕機車得手；嗣於同年二月一日四時許於新店市○○路○段一一三號前為警查
    獲、同年一月十三日上午十時四十分許，於台北縣新店市○○路七十五巷八號前
    ，為警盤查而查獲甘文賓，丙○○則趁機棄車逃逸，經警扣得丙○○所有之上述
    扳手、起子各一把及鑰匙一支，又於同年二月二十三日二十二時許於台北市○○
    區○○路一段永健超市前，經警臨檢時趁隙逃逸，查獲贓車一輛即甲○○所有之
    ＴＵＣ－一八二號輕機車一部。
二、案經台北縣警察局新店分局報請台灣台北地方法院檢察署檢察官偵查起訴（八十
    八年度偵字第二○三六號）及併案審理（八十八年度偵字第三六九二號、第八○
    八七號）。
    理  由
一、訊據被告對於右揭時地所為竊盜之事實於偵審中供承不諱，業據被害人丁○○、
    乙○○、戊○○及甲○○之母沈林月英指訴綦詳，並有共同被告甘文賓證述被告
    丙○○與伊共同竊取化油器後又繞到中央路二二號前偷車屬實（見八十八年度偵
    字第二○三六號偵卷第二十三頁記載），復有扣案之Ｔ型扳手、起子各一把及鑰
    匙一支足資佐證，被告自白與事實相符，事證明確，犯行洵堪認定，應依法論科
    。
二、核被告第一、四次所為，係犯刑法第三百二十條第一項普通竊盜罪、第二、三次
    所為，係犯刑法第三百二十一條第一項第三款攜帶兇器竊盜罪，其第二、三次所
    為，與共同被告甘文賓具有犯意聯絡及行為分擔，為共同正犯。按刑法第三百二
    十一條第一項第三款之攜帶兇器竊盜罪，係以行為人攜帶兇器竊盜為其加重條件
  ，此所謂兇器，其種類並無限制，凡客觀上足對人之生命、身體、安全構成威脅
    ，具有危險性之兇器均屬之，且祇須行竊時攜帶此種具有危險性之兇器為已足，
    並不以攜帶之初有行兇之意圖為必要。螺絲起子為足以殺傷人生命、身體之器械
    ，顯為具有危險性之兇器（七十九年台上五二五三號判例意旨參照），本件被告
    丙○○與共同被告甘文賓犯第二次竊盜時，攜帶前述之Ｔ型扳手、螺絲起子犯之
    ，經本院八十八年八月二十六日勘驗結果該Ｔ型扳手上長二十五公分、直長二十
    五點七公分，而起子連把柄長度亦有十三點五公分（勘驗筆錄所載），顯為足以
    殺傷人生命、身體之器械，依上開判例意旨所示，應認為攜帶兇器竊盜。其先後
    多次犯行，時間緊密，犯意概括，所犯基本構成要件相同，為連續犯，應論以攜
    帶兇器竊盜罪，並加重其刑。爰審酌被告犯罪之動機、目的、手段、所生損害及
    犯後態度等一切情狀，量處如主文所示之刑，以資懲儆。扣案之Ｔ型扳手、螺絲
    起子各一把及鑰匙一支係供犯罪所用之物，且為被告所有，業經被告供明在卷可
    按，爰依刑法第三十八條第一項第二款併予宣告沒收。又本件併辦部分（即第一
    、四次之單獨竊盜犯行），未經起訴，惟與檢察官起訴之部分，被告顯係基於概
    括之犯意，為連續犯，屬裁判上之一罪，其一部起訴之效力及於全部，故本院自
    得併予審究，附此敘明。
據上論斷，應依刑事訴訟法第二百九十九條第一項前段、刑法第二十八條、第五十六
條、第三百二十一條第一項第三款、第三十八條第一項第二款，判決如主文。
本案經檢察官孫冀微到庭執行職務
中    華    民    國      八十八      年    八        月    三十一    日
                                      臺灣臺北地方法院刑事第七庭
                                          法  官  陶亞琴


司法院資訊處製作；財團法人民間司法改革基金會備份。
